【裁判字號】    95,訴,963
【裁判日期】    980724
【裁判案由】    損害賠償等
【裁判全文】
臺灣士林地方法院民事裁定               95年度訴字第963號
原      告  盛香珍食品股份有限公司
法定代理人  丙○○
訴訟代理人  甲○○
訴訟代理人  癸○○
訴訟代理人  辛○○
訴訟代理人  己○○
訴訟代理人  壬○○
複代理人    謝諒獲律師
複代理人    子○○
原      告  乙○○
原      告  丙○○
上列原告對富邦產業保險公司等44人提起損害賠償訴訟事件，原
告於民國95年11月7 日追加庚○○、庚○○之配偶、戊○○○○○ ○○○○○○○ 、戊○○○○○ ○○○○○○○之配偶、在0514-89 ML000005保單簽名
者丁○○○○○、在0514-89 ML00005 保單簽名者丁○○○○○之配偶、在05
14-90 ML000002保單簽名者、在0514-90 ML000002保單簽名者之
配偶等6 人為被告，於民國96年10月25日追加美商北美洲保險股
份有限公司（Insurance Company of North America）、美商美
國環球產物保險有限公司（AIU Insurance Company） 、美商聯
邦產物保險股份有限公司（Federal Insurance Company） 、美
商恒福產物保險有限公司（Hartford Fire Insurance Company
）、美商全美人壽保險股份有限公司（Transamerica Occident-
al Life InsuranceCompany）、美商美國人壽保險股份有限公司
（American Life Insurance Company） 、美商紐約人壽保險股
份有限公司（New York Life Insurance And Annuity Corpora-
tion）、英商吉利產物保險股份有限公司（The Midwestern In-
dmnity Company）、英商皇家太陽聯合產物保險股份有限公司（
Royal Insurance Co. of America）、美商大都會人壽保險股份
有限公司（Metropolitan Insurance and Annuity Company）、
保德信國際人壽保險股份有限公司（Prudential Financial）等
11人為被告，本院裁定如下：
    主  文
原告追加之訴及假執行之聲請均駁回。
訴訟費用由原告負擔。
    理  由
一、按訴狀送達後，原告不得將原訴變更或追加他訴，但有下列
    各款情形之一者，不在此限：一被告同意者、二請求之基礎
    事實同一者、三擴張或減縮應受判決事項之聲明者、四因情
    事變更而以他項聲明代最初之聲明者、五該訴訟標的對於數
    人必須合一確定時，追加其原非當事人之人為當事人者、六
    訴訟進行中，於某法律關係之成立與否有爭執，而其裁判應
    以該法律關係為據，並求對於被告確定其法律關係之判決者
    、七不甚礙被告之防禦及訴訟之終結者。民事訴訟法第255
    條第1 項定有明文。
二、經查：本件原告起訴時，係以富邦產業保險公司等44人為被
    告，嗣於民國95年11月7 日之書狀當事人欄追載庚○○、庚○○之配偶、戊○○○○○○○○○○○○ 、戊○○○○○ ○○○○○○○之配偶、在
    0514-89 ML000005保單簽名者丁○○○○○、在0514-89 ML00005
    保單簽名者丁○○○○○之配偶、在0514-90 ML000002保單簽名者
    、在0514-90 ML000002保單簽名者之配偶等6 人為被告（本
    院卷一，第138 頁至第139 頁）。再於民國96年10月25日具
    狀於被告明細表中增加11名被告，即美商北美洲保險股份有
    限公司（Insurance Company of North America）、美商美
    國環球產物保險有限公司（AIU Insurance Company） 、美
    商聯邦產物保險股份有限公司（Federal Insurance Compa-
    ny）、美商恒福產物保險有限公司（Hartford Fire Insur-
    ance Company）、美商全美人壽保險股份有限公司（Trans-
    america Occidental Life Insurance Company） 、美商美
    國人壽保險股份有限公司（American Life Insurance Com-
    pany）、美商紐約人壽保險股份有限公司（New York Life
    Insurance And Annuity Corporation） 、英商吉利產物保
    險股份有限公司（The Midwestern Indemnity Company）、
    英商皇家太陽聯合產物保險股份有限公司（Royal Insuran-
    ce Co. of America） 、美商大都會人壽保險股份有限公司
    （Metropolitan Insurance and Annuity Company）、保德
    信國際人壽保險股份有限公司（Prudential Financial）等
    11 名 （本院卷一，第274 頁至第276 頁）。惟未陳明對庚○○等6 名、美商北美洲保險股份有限公司等11名被告之訴
    之聲明、事實理由及依據，則原告增列上開被告所為訴之追
    加，顯難認係符合民事訴訟法第255 條所示得為訴之變更追
    加之情形。且原告就其追加庚○○之配偶、戊○○○○○ ○○○○○○○
    之配偶、在0514-89ML000005 保單簽名者丁○○○○○及其配偶、
    在0514-90 ML000002保單簽名者及其配偶部分，亦顯未依民
    事訴訟法第244 條規定載明、特定其請求之對象。
三、從而，原告追加上開17名被告，其追加之訴有起訴不合程式
    或不備其他要件之情形，依民事訴訟法第249 條第1 項第6
    款規定，應予裁定駁回原告該部分訴之追加。
三、爰裁定如主文。
中    華    民    國    98    年    7     月    24    日
                  民事第二庭  法  官  王怡雯
以上正本證明與原本無異。
如對本裁定抗告，應於裁定送達後10日內向本院提出抗告狀。
中    華    民    國    98    年    7     月    27    日
                              書記官  桂大永


司法院資訊處製作；財團法人民間司法改革基金會備份。
